【裁判字號】    97,抗,300
【裁判日期】    971126
【裁判案由】    聲明異議
【裁判全文】
臺灣高等法院臺南分院民事裁定    97年度抗字第300號
抗告人  甲○○
抗告人因與相對人馬來西亞商富析資產管理股份有限公司台灣分
公司間聲明異議事件，對於中華民國97年10月21日台灣台南地方
法院97年度執字第4212號裁定提起抗告，本院裁定如下：
    主  文
抗告駁回。
抗告程序費用新台幣壹仟元由抗告人負擔。
    理  由
一、按「當事人或利害關係人，對於執行法院強制執行之命令，
    或對於執行法官、書記官、執達員實施強制執行之方法，強
    制執行時應遵守之程序，或其他侵害利益之情事，得於強制
    執行程序終結前，為聲請或聲明異議。但強制執行不因而停
    止。」強制執行法第12條定有明文。又「強制執行法第十二
    條所謂利害關係人，係指債權人、債務人以外將因強制執行
    致其法律上之權益受侵害之人，若僅事實上之利害關係，則
    非本條之利害關係人。」並有最高法院95年度台抗字第482
    號裁定可資遵循。
二、聲明異議及抗告意旨略以：抗告人係自民國（下同）93年9
    月1日起承租系爭房地迄今，承租後即開始裝潢做為辦公室
    使用。由於公司登記於93年9月13日才核准，始取得法人資
    格，才另在租約承租人上方簽立公司名稱，以符稅法帳務規
    定。系爭房地當初內部破舊髒亂，抗告人答應重新裝修，乃
    簽立7年長期租約，並預付租金，抗告人為此聲明異議，竟
    遭原審裁定駁回，造成抗告人鉅額損失，為此提起抗告，請
    求廢棄原裁定云云。
三、經查：執行債權人即相對人馬來西亞商富析資產管理股份有
    限公司台灣分公司前受讓原債權人中華商業銀行股份有限公
    司對於執行債務人李政勳之債權，嗣以台灣台南地方法院95
    年11月13日95年度拍字第1415號拍賣抵押物裁定暨其確定證
    明書為執行名義，聲請執行拍賣執行債務人李政勳所有之坐
    落台南縣永康市○○段545地號土地（應有部分10000分之23
    ）暨其上370建號建物（門牌號碼：台南縣永康市○○路1之
    7號，下稱系爭房地），經原審法院以97年度執字第4212號
    受理執行在案。按上開房地係於93年9月9日經執行債務人李
    政勳設定156萬元之最高限額抵押權予相對人之前手中華商
    業銀行股份有限公司而借款，並經主管地政機關登記完畢各
    情，有相對人提出之台灣台南地方法院95年度拍字第1415號
    拍賣抵押物裁定暨其確定證明書、債權讓與證明書、他項權
    利證書、抵押權設定契約書、土地及建物登記謄本各乙份在
    卷可稽。嗣原審法院於97年7月31日就系爭房地進行第3次拍
    賣，其合併拍賣最低拍賣價額為107萬5000元，因無人應買
    而流標，經原審法院依法公告系爭房地進行特別拍賣程序。
    原審法院因依相對人馬來西亞商富析資產管理股份有限公司
    台灣分公司之聲請，認系爭租賃權已影響抵押權之實行為由
    ，以執行命令除去抗告人對系爭房地之租賃權，亦有上開不
    動產第3次拍賣公告、拍賣筆錄及執行命令各乙份在卷足按
    ，堪信真正。
四、抗告意旨指稱「伊自93年9月1日起即承租系爭房地，並非於
    93年9月13日始承租」云云，提出租賃契約影本乙份為證，
    經查：抗告人意旨稱「伊係於93年9月1日開始承租系爭房地
    」，雖提出抗告人與執行債務人李政勳書立之租賃契約書影
    本乙份為證，惟上開租賃契約書第20條載明：「雙方同意俟
    乙方公司『鯤鵬資產管理股份有限公司』設立登記完成，即
    轉由該公司承租，另行用印。」，而上開鯤鵬資產管理股份
    有限公司於93年9月13日經主管機關核准設立登記，該公司
    於核准設立後，旋即在系爭房地租賃契約書之承租人欄位另
    行用印各情，此有相對人提出之公司基本資料查詢明細及系
    爭租賃契約書各乙份在卷足按，且為抗告人所不爭。依上租
    賃契約書所載，抗告人指稱於93年9月1日向債務人李政勳承
    租系爭房地，縱令屬實，惟抗告人與債務人李政勳均同意自
    93年9月13日起，系爭房地改由第三人鯤鵬資產管理股份有
    限公司向債務人李政勳承租，第三人鯤鵬資產管理公司於設
    定後且即在租賃契約書上蓋用公司大小章，則抗告人與債務
    人李政勳間就系爭房地之租賃關係自93年9月13日起即已消
    滅，抗告人已非承租人，原審法院於97年10月2日雖以南院
    龍97執方字第4212號執行命令，除去抗告人與債務人間就系
    爭房地之租賃權，因抗告人並非承租人，此項除去抗告人租
    賃權之執行命令，對抗告人法律上之權益並未發生任何影響
    。從而，抗告人以承租人地位提起本件執行異議權，自屬欠
    缺保護之必要，其據以聲明異議，尚難謂合。
五、綜上所述，抗告人主張於93年9月1日即向債務人李政勳承租
    系爭房地，惟自93年9月13日起，系爭房地轉由第三人鯤鵬
    資產管理股份有限公司向債務人李政勳承租，抗告人已非系
    爭土地之承租人，原審法院雖以執行命令除去抗告人對系爭
    房地之租賃權，惟對抗告人法律上之權益並無受任何影響。
    抗告人對於上開執行命令聲明異議，即無保護之必要，原審
    駁回抗告人之聲明異議，雖其理由未盡妥適，惟認定本件異
    議無理由之結果相同，仍應予以維持，抗告人猶執陳詞指摘
    原裁定不當，求為廢棄，非有理由，應予駁回。
結論：本件抗告為無理由，依強制執行法第三十條之一、民事訴
訟法第四百九十五條之一第一項、第四百四十九條第一項、第九
十五條、第七十八條，裁定如主文。
中    華    民    國    97    年     11    月    26   日
                  民事第三庭    審判長法  官  陳光秀
                                      法  官  莊俊華
                                      法  官  曾平杉
上為正本係照原本作成。
不得抗告。
中    華    民    國    97    年     11    月    27   日
                                      書記官  葉秀珍


司法院資訊處製作；財團法人民間司法改革基金會備份。
